nb: Kano akterdesign: Spiss i begge ender; Flat akterspeil; Oppblåsbar hekk; Spiss akter; Tverr hekk; Annet
sv: Kanotens akterdesign: Spetsgattad; Platt akterspegel; Uppblåsbar akter; Spetsig akter; Kapad akter; Övrigt
th: การออกแบบท้ายเรือแคนู: ปลายแหลมสองด้าน; ท้ายตัดเรียบ; ท้ายเป่าลม; ท้ายแหลม; ท้ายตัด; อื่นๆ
cs: Konstrukce zádí kánoe: Symetrická (stejná příď a záď); Ploché zrcadlo; Nafukovací záď; Špičatá záď; Hranatá záď; Jiný
tr: Kano kıç tasarımı: Çift uçlu; Düz kıç aynalığı; Şişme kuyruk; Sivri kıç; Kare kıç; Diğer
pt-BR: Design da popa da canoa: Proa e popa simétricas; Popa plana; Popa inflável; Popa pontiaguda; Popa quadrada; Outro
en: Canoe stern design: Double-ended; Flat transom; Inflatable tail; Pointed stern; Square stern; Other
ko: 카누 선미 디자인: 양방향(더블 엔디드); 플랫 트랜섬; 팽창식 테일; 뾰족한 선미; 스퀘어 선미; 기타
fr: Conception de la poupe du canoë: À double pointe; Tableau arrière plat; Arrière gonflable; Poupe pointue; Poupe carrée; Autre
da: Design af kanoens agterende: Dobbeltendet; Fladt agterspejl; Oppustelig hale; Spids hæk; Firkantet hæk; Andet
bg-BG: Дизайн на кърмата на кану: Двувърха; Плосък транец; Надуваема опашка; Заострена кърма; Квадратна кърма; Други
es: Diseño de la popa de la canoa: Doble punta; Espejo plano; Cola inflable; Popa puntiaguda; Popa cuadrada; Otro
zh-TW: 獨木舟船尾設計: 雙頭; 平面船艉板; 充氣船尾; 尖船尾; 方形船尾; 其他
pl: Konstrukcja rufy kajaka kanadyjskiego: Dwustronne; Płaska pawęż; Pompowany ogon; Szpiczasta rufa; Ścięta rufa; Inne
el: Σχεδιασμός πρύμνης κανό: Διπλού άκρου; Επίπεδη πρύμνη; Φουσκωτή ουρά; Μυτερή πρύμνη; Τετράγωνη πρύμνη; Άλλο
hr-HR: Dizajn krme kanua: Dvostrani; Ravna krma; Rep na napuhavanje; Šiljasta krma; Četvrtasta krma; Ostalo
hu: Kenu hátsó részének kialakítása: Kétvégű; Lapos far; Felfújható farok; Hegyes far; Csapott far; Egyéb
sl-SI: Zasnova krme kanuja: Z dvema koncema; Ravna krma (krmno zrcalo); Napihljiv rep; Koničasta krma; Kvadratna krma; Drugo
ro-RO: Designul pupei canoei: Cu două capete; Oglindă plată; Coadă gonflabilă; Pupa ascuțită; Pupa pătrată; Altele
vi: Thiết kế đuôi thuyền canoe: Hai đầu nhọn; Phần đuôi phẳng; Đuôi bơm hơi; Đuôi nhọn; Đuôi vuông; Khác
fi: Kanootin perän muotoilu: Kaksipäinen; Tasaperä; Ilmatäytteinen perä; Teräväperäinen; Tasaperäinen; Muu
de: Heckform des Kanus: Doppelender; Flacher Spiegel; Aufblasbares Heck; Spitzes Heck; Spiegelheck; Sonstige
lt-LT: Kanojos laivagalio dizainas: Dvigaliai; Plokščias trancas; Pripučiama galinė dalis; Smailus laivagalis; Kvadratinis laivagalis; Kita
nl: Kano achtersteven ontwerp: Tweepuntig; Platte spiegel; Opblaasbare staart; Spitse achterkant; Rechte spiegel; Overig
ja: カヌーの船尾デザイン: ダブルエンド; フラットトランサム; インフレータブルテール; ポインテッドスターン; スクエアスターン; その他
it: Progettazione della poppa della canoa: A doppia prua; Poppa piatta; Coda gonfiabile; Poppa a punta; Poppa quadra; Altro
zh-CN: 独木舟船尾设计: 双头船; 平艉; 充气尾翼; 尖艉; 方艉; 其他
pt-PT: Desenho da popa da canoa: Extremidade dupla; Painel de popa plano; Cauda insuflável; Popa pontiaguda; Popa quadrada; Outro
sk-SK: Dizajn kormidla kanoe: Obojstranná; Ploché zrkadlo; Nafukovacia zadná časť; Špicatá zadná časť; Hranatá zadná časť; Iné
ru: Конструкция кормы каноэ: Остроконечная (симметричная); Плоский транец; Надувная корма; Остроконечная корма; Квадратная корма (транцевая); Другое